臺灣高等法院臺中分院刑事裁定　
110年度抗字第1361號

抗 告 人  
即受刑人    李昭瑋



上列抗告人因聲請定應執行之刑案件，不服臺灣臺中地方法院中
華民國110年9月17日裁定（110年度聲字第3360號），提起抗告
，本院裁定如下：
    主  文
抗告駁回。
    理  由
一、抗告意旨略以：法院於定應執行刑時，除不得逾越法律所規
    範之內、外部界限外，尚應受比例、平等、法律明確性等原
    則所拘束。自民國95年7月1日新刑法實施之後，廢除連續犯
    之規定，造成部分慣犯如竊盜、毒品、詐欺等罪，因適用數
    罪併罰致使刑罰過重，產生不合理現象，於是很多法院對於
    合併刑期之總合很高的案件，於數罪併罰定應執行刑時，都
    適度減輕其刑。抗告人即受刑人甲○○（下稱抗告人）認原審
    就抗告人所犯如附表所示加重詐欺等罪定應執行刑為有期徒
    刑5年3月，實有過於苛重之情形，爰提起抗告，請求給予合
    理、公平從輕之裁定等語。
二、按裁判確定前犯數罪者，併合處罰之；數罪併罰，有二裁判
    以上者，依第51條之規定，定其應執行之刑，刑法第50條第
    1項前段、第53條各有明定。又刑法第51條第5款規定數罪併
    罰，宣告多數有期徒刑者，於各刑中之最長期以上，各刑合
    併之刑期以下，定其刑期。核數罪併罰合併定應執行刑之制
    度目的，在就所犯數罪，以各罪宣告刑為基礎，合併後綜合
    評價犯罪人最終應具體實現多少刑罰，方符合罪責相當要求
    並達刑罰目的。刑法第51條所定數罪併罰之方法，就宣告多
    數有期徒刑者，僅於該條第5款規範其界限，但衡酌之裁量
    因子為何，則無明文。但依其制度目的，應綜合評價各罪類
    型、關係、法益侵害之綜合效果，考量犯罪人個人特質，認
    應對之具體實現多少刑度，即足達到矯治教化之必要程度，
    並符罪責相當原則，以緩和宣告刑可能存在之不必要嚴苛。
    若法院於審酌個案具體情節，裁量定應執行之刑時，並未違
    背刑法第51條各款或刑事訴訟法第370條第3項等所定之方法
    或範圍（即法律之外部性界限），亦無明顯違背公平、比例
    原則或整體法律秩序之理念及法律規範之目的（即法律之內
    部性界限）者，即屬其裁量權合法行使之範疇，不得任意指
    為違法或不當。
三、經查：
　㈠抗告人因加重詐欺等案件，經臺灣南投地方法院、原審法院
    、本院判處如附表所示之刑確定在案，有卷附刑事判決書、
    臺灣高等法院被告前案紀錄表在卷可查。又如附表所示數罪
    ，兼有得易科罰金之罪與不得易科罰金之罪，合於刑法第50
    條第1項但書第1款之情，抗告人已依同條第2項規定，請求
    檢察官聲請定應執行刑，亦有經抗告人簽署之臺灣臺中地方
    檢察署刑法第50條第1項但書案件是否請求定應執行刑調查
    表在卷可稽，檢察官據此聲請最後事實審之原審法院定其應
    執行之刑，原審法院認其聲請為正當，依刑事訴訟法第477
    條第1項、刑法第50條第2項、第53條、第51條第5款等規定
    ，以抗告人所犯如附表所示各罪之宣告刑為基礎，於各罪所
    處有期徒刑中之最長期即有期徒刑1年3月以上，及各宣告刑
    總合之刑期即有期徒刑18年7月以下之外部界限，兼衡附表
    編號1至8所示共17罪所處有期徒刑部分前經定應執行刑為有
    期徒刑5年、各罪侵害法益之異同、加重效應及時間之密接
    程度等，而為整體評價後裁定就附表編號1至9所示共18罪所
    處有期徒刑部分定其應執行刑為有期徒刑5年3月，並未踰越
    刑法第51條第5款及刑事訴訟法第370條第3項所定法律之外
    部性界限，刑度亦有所減輕，顯已給予適度之刑罰折扣，符
    合法律授與裁量權之目的，與所適用法規目的之內部性界限
    無違，自難遽指違法或不當。
　㈡至於抗告意旨另舉其他定刑個案，要屬法院酌量個案情形之
    結果，因各案件之情節不同，並無相互拘束之效力，亦無從
    比附援引，自難援引他案定執行刑之刑度，指摘本件原裁定
    不當，而請求從輕之裁定。
四、綜上所述，抗告人提起抗告，並以書面詳述其認本件應定較
    輕之應執行刑之理由，已如前述，惟原審依檢察官之聲請就
    附表所示各罪，裁定定其應執行之刑，核無不合。抗告人徒
    憑己見指摘原裁定不當，難認可採，應予駁回。　
據上論斷，應依刑事訴訟法第412條規定，裁定如主文。
中　　華　　民　　國　　110 　年　　11　　月　　30　　日
        　　刑事第六庭    審判長法　官  唐  光  義
　　　　　 　　　　　　　　　   法　官  許  冰  芬
 　　　　　　　　　　　　　　　 法　官  鍾  貴  堯     
                     
以上正本證明與原本無異。     
如不服本裁定，得於收受送達後5日內向本院提出再抗告書狀(須
附繕本)。因疫情而遲誤不變期間，得向法院聲請回復原狀。

                               書記官  何  佳  錡       
　　　　　　　　　
中　　華　　民　　國　　110 　年　　11　　月　　30　　日
附表：受刑人甲○○定應執行刑案件一覽表
編           號  1 2 3 罪           名  傷害 三人以上共同犯詐欺取財（共5罪） 三人以上共同犯詐欺取財 宣    告     刑  有期徒刑3月 均處有期徒刑1年 有期徒刑1年2月 犯  罪  日   期  107年9月9日 均108年3月20日 108年3月17日起至同年月20日止 偵查(自訴)機關年  度  案  號  臺灣南投地方檢察署107年度少連偵字第103號 臺灣臺中地方檢察署108年度偵字第10409號 臺灣臺中地方檢察署108年度偵字第10409號 最後事實審 法        院 臺灣南投地方法院 臺灣臺中地方法院 臺灣臺中地方法院  案        號 107年度投簡字第450號 108年度訴字第1795號 108年度訴字第1795號  判 決  日 期 108年3月15日 108年10月28日 108年10月28日 確定判決 法        院 臺灣南投地方法院 臺灣臺中地方法院 臺灣臺中地方法院  案        號 107年度投簡字第450號 108年度訴字第1795號 108年度訴字第1795號  判決確定日期 108年4月9日 108年11月25日 108年11月25日 是否為得易科罰金或易服社會勞動之案件  得易科罰金、得易服社會勞動 均不得易科罰金、不得易服社會勞動 不得易科罰金、不得易服社會勞動 備            註  1.臺灣南投地方檢察署110年度執更字第385號（併臺灣南投地方檢察署108年度執字第867號、臺灣臺中地方檢察署109年度執字第2380、14352號、臺灣南投地方檢察署110年度執字第288、538號；編號1至8共17罪所處有期徒刑部分定刑5年）。 2.編號1之罪已易科罰金執行完畢。 3.原裁定附表編號3之「犯罪日期」欄記載錯誤，應予更正。   
編           號  4 5 6 罪           名  三人以上共同詐欺取財（共3罪） 三人以上共同詐欺取財 刑法第339條之4第1項第2款之三人以上共同詐欺取財（共3罪） 宣    告     刑  均處有期徒刑1年（①併科罰金新臺幣1萬元、②③均併科罰金新臺幣2萬元） 有期徒刑1年3月（併科罰金新臺幣3萬元） 均處有期徒刑1年3月 犯  罪  日   期  ①、③均108年3月20 日，②為108年3月16 日起至同年月20日止 108年3月20日起至同年月21日止 ①108年3月間某時許起至同年月18日止 ②108年3月19日 ③108年3月18日起至同年月19日止 偵查(自訴)機關年  度  案  號  臺灣臺中地方檢察署108年度偵字第32068號等 臺灣臺中地方檢察署108年度偵字第32068號等 臺灣南投地方檢察署108年度偵字第3172號等、臺灣臺中地方檢察署108年度偵字第32734號 最後事實審 法        院 臺灣臺中地方法院 臺灣臺中地方法院 臺灣高等法院臺中分院  案        號 109年度訴字第950號  109年度訴字第950號  109年度金上訴字第1773號   判 決  日 期 109年7月29日 109年7月29日 109年12月2日 確定判決 法        院 臺灣臺中地方法院 臺灣臺中地方法院 臺灣高等法院臺中分院  案        號 109年度訴字第950號  109年度訴字第950號  109年度金上訴字第1773號   判決確定日期 109年8月27日 109年8月27日 110年1月5日 是否為得易科罰金或易服社會勞動之案件  均不得易科罰金、不得易服社會勞動 不得易科罰金、不得易服社會勞動 均不得易科罰金、不得易服社會勞動 備            註  1.同編號1至3之「備註」欄1.之記載。 2.原裁定附表編號4②及編號6①③之「犯罪日期」欄均記載錯誤，應予更正。   
編           號  7 8 9 罪           名  三人以上共同犯詐欺取財 三人以上共同犯詐欺取財（共2罪） 三人以上共同犯詐欺取財 宣    告     刑  有期徒刑1年3月 均處有期徒刑1年2月 有期徒刑1年1月 犯  罪  日   期  108年3月4日起至同年月19日止 ①108年3月19日前某日起至同年月19日止 ②108年3月16日起至同年月18日止 108年2月中旬加入詐欺集團，並於同年3月19至20日參與向被害人詐欺取財之犯行 偵查(自訴)機關年  度  案  號  臺灣南投地方檢察署108年度偵字第1797號等 臺灣南投地方檢察署108年度偵字第1797號等 臺灣臺中地方檢察署108年度偵字第11532號等 最後事實審 法        院 臺灣南投地方法院 臺灣南投地方法院 臺灣臺中地方法院  案        號 108年度訴字第261號、108年度金訴字第22號 108年度訴字第261號、108年度金訴字第22號 108年度金訴字第91號   判 決  日 期 109年12月10日 109年12月10日 109年12月31日 確定判決 法        院 臺灣南投地方法院 臺灣南投地方法院 臺灣臺中地方法院  案        號 108年度訴字第261號、108年度金訴字第22號 108年度訴字第261號、108年度金訴字第22號 108年度金訴字第91號   判決確定日期 110年1月7日 110年1月7日 110年2月2日 是否為得易科罰金或易服社會勞動之案件  不得易科罰金、不得易服社會勞動 均不得易科罰金、不得易服社會勞動 不得易科罰金、不得易服社會勞動 備            註  1.同編號1至3之「備註」欄1.之記載。 2.原裁定附表編號7、8之「犯罪日期」欄均記載錯誤，應予更正。  1.臺灣臺中地方檢察署110年度執聲字第7857號。 2.原裁定附表編號9之「犯罪日期」欄記載錯誤，應予更正。